---
title: "Proyecto Predicción de Estado Civil"
author: "Yanelly Nobrega CI V-22785031 - Wilmer Prieto CI V-21468564"
date: "15 de mayo de 2016"
output: html_document
---

```{r setup, include=FALSE}
knitr::opts_chunk$set(echo = TRUE)
```

## Explicación del Problema

* Este proyecto está basado en una competencia de Kaggle \cite{KaggleMarriagePrediction}

* El objetivo es buscar un algoritmo que permita generar un modelo que prediga de manera eficiente el estado civil de una pareja dado un set de datos.

* Todos estos datos pasarán por un pre-procesamiento y finalmente para la generación de los modelos se utilizarán los algoritmos Árbol de Decisión, K-Vecinos y Reglas de Clasificación. 


## Instalación de paquetes necesarios

```{r, warning= FALSE}

#install.packages('rpart.plot');
#install.packages('rpart');
#install.packages('pROC')
#install.packages('RWeka')
#install.packages('class')
library('rpart')
library('rpart.plot')
library('RWeka')
library('class')
library('pROC')

```

## Carga del set de datos

* Este archivo contiene los datos relacionados al estado civil de una pareja, los cuales serán utilizados para implementar y evaluar los modelos anteriormente mencionados, y de esta forma poder elegir el mejor modelo para la predicción que se desea realizar.

```{r, warning= FALSE}
set.seed(23462)
marriageData <- read.csv("marriageData.csv")
```

```{r, warning= FALSE}
#Descripcion de la data
#ID = Identificador unico para cada registro(paerja) del dataset
#GAGE = Edad de la Mujer
#BAJE = Edad del Hombre
#GP = 
#BP =
#AINCOME = Sueldo Anual en dolares percibido por la pareja
```


## Preprocesamiento de la data


*Numeración de las columnas "GP", "BP" y "STATUS"


```{r, warning= FALSE}

marriageData$GP <- as.character(marriageData$GP)
marriageData$GP[grepl("A", marriageData$GP, ignore.case = TRUE)] <- 0
marriageData$GP[grepl("B", marriageData$GP, ignore.case = TRUE)] <- 1
marriageData$GP <- as.numeric(marriageData$GP)

marriageData$BP <- as.character(marriageData$BP)
marriageData$BP[grepl("A", marriageData$BP, ignore.case = TRUE)] <- 0
marriageData$BP[grepl("B", marriageData$BP, ignore.case = TRUE)] <- 1
marriageData$BP <- as.numeric(marriageData$BP)

marriageData$STATUS <- as.character(marriageData$STATUS)
marriageData$STATUS[grepl("Married", marriageData$STATUS, ignore.case = TRUE)] <- 1
marriageData$STATUS[grepl("Separated", marriageData$STATUS, ignore.case = TRUE)] <- 2
marriageData$STATUS[grepl("Divorced", marriageData$STATUS, ignore.case = TRUE)] <- 3
marriageData$STATUS <- as.numeric(marriageData$STATUS)

```


## Preprocesamiento de la data

* Se eliminan las columnas "ID" y "AINCOME"

* Creación de nueva columna almacenando las diferencias de edades de la pareja.


```{r, warning= FALSE}
marriageData$ID <- NULL
marriageData$AINCOME <- NULL

marriageData$GAGE <- as.numeric(marriageData$GAGE)
marriageData$BAGE <- as.numeric(marriageData$BAGE)

marriageData$dAge <- 0

for(i in 1:nrow(marriageData)){
  marriageData$dAge[i] <- abs(marriageData$GAGE[i] - marriageData$BAGE[i])  
}

marriageData$GAGE <- NULL
marriageData$BAGE <- NULL

```

##Muestreo

Dado que se tienen  posibles valores (1-3) para la variable que se desea predecir "STATUS", se realiza un muestreo estratificado para asegurar que el mismo sea proporcional y exista un equilibrio en las muestras de entrenamiento y prueba.

```{r, warning= FALSE}
for (i in 1:3) {
  
  aux <- marriageData[marriageData$STATUS == i, ]
  muestraAux <- sample(nrow(aux), nrow(aux) * 0.8, replace = FALSE , prob=NULL)
  trainAux <- aux[muestraAux,]
  testAux <- aux[-muestraAux,]
  if(i == 1){
    training <- trainAux
    testing <- testAux
  }else{
    training <- merge(training, trainAux, all = TRUE)
    testing <- merge(testing, testAux, all = TRUE)
  }
}
```


##Modelos utilizados

* A continuación se mostrará todo el procedimiento realizado para evaluar la calidad de los modelos basados en **Arboles de desición, k vecinos mas cercanos y reglas de clasificación**, entorno a la predicción del estado civil de una pareja.

* Se decidió utilizar estos métodos de clasificación porque fueron los estudiados en la materia de Minería de Datos y de los cuales se tenía mayor conocimiento a la hora de implementar la solución.


##Arbol de desición 

```{r, warning= FALSE}

tree <- rpart(STATUS ~ ., data = training , method ="class")
rpart.plot(tree)

predictArbol <- predict(tree, testing, type = "class") 

#Matriz de confusión
matrizConfA<-table(testing$STATUS,predictArbol)  
matrizConfA

#Tasa de Aciertos
AciertosA <- sum(diag(matrizConfA)) / nrow(testing)
AciertosA

#ROC
rArbol <- roc(testing$STATUS, as.numeric(predictArbol), levels=c(1,2,3))
plot(rArbol)


```

##k-vecinos

```{r, warning= FALSE}

trainingLabels <- training$STATUS
testingLabels <- testing$STATUS

trainingClasificationRules <- training
testingClasificationRules <- testing
training[,"STATUS"] <- NULL
testing[,"STATUS"] <- NULL

predictKnn <- knn(train = training, test = testing, cl = trainingLabels, k=28)

#Matriz de confusión
matrizConfusionKnn <- table(testingLabels, predictKnn)
matrizConfusionKnn

#Tasa de Aciertos
AciertosKnn <- sum(diag(matrizConfusionKnn)) / nrow(testing)
AciertosKnn

#ROC
rKnn <- roc(testingLabels, as.numeric(predictKnn), levels=c(1,2,3))
plot(rKnn)

```

##Reglas de clasificación

```{r, warning= FALSE}

trainingClasificationRules$STATUS <- as.factor(trainingClasificationRules$STATUS)
testingClasificationRules$STATUS <- as.factor(testingClasificationRules$STATUS)

#Aplicacion de la funcion JRip
rules <- JRip(formula = STATUS ~ ., data = trainingClasificationRules)

predictClass <- predict(rules, testingClasificationRules, type = "class")

#Matriz de confusión
matrizConfusionClass <- table(testingClasificationRules$STATUS, predictClass) 
matrizConfusionClass

#Tasa de Aciertos
AciertosClass <-  sum(diag(matrizConfusionClass)) / nrow(testing)
AciertosClass

#ROC
rClass <- roc(testingLabels, as.numeric(predictClass), levels=c(1,2,3))
plot(rClass)

```

##Conclusión

Para comparar los resultados obtenidos entre los tres modelos implementados, se tomó en cuenta la matriz de confusión, la tasa de aciertos y el area bajo la curva (función roc del paquete pROC) de cada uno de ellos. Se tiene que el mejor modelo obtenido es el basado en Reglas de Clasificación, la tasa de aciertos es perfecta al igual que el area bajo la curva, es decir, para ambos casos el resultado fue de 1. Seguidamente el modelo basado en árbol de desición con una tasa de aciertos de 0.91 y con un área bajo la curva de 0.97. Y por último se tiene el módelo de K-Vecinos el cual su tasa de aciertos fue de 0.5 y el area bajo la curva de 0.62 por lo que queda totalmente descartado como mejor modelo. Sin duda alguna el mejor modelo para el caso estudiado es el modelo basado en Reglas de Clasficación.


